【裁判字號】    99,審交易,232
【裁判日期】    990820
【裁判案由】    公共危險
【裁判全文】
臺灣桃園地方法院刑事判決           99年度審交易字第232號
公  訴  人  臺灣桃園地方法院檢察署檢察官
被      告  甲○
上列被告因公共危險案件，經檢察官提起公訴（99年度偵字第14
778 號），被告於本院準備程序進行中，就被訴事實為有罪之陳
述，經本院告知簡式審判程序意旨，並聽取公訴人及被告之意見
後，本院裁定依簡式審判程序審理，判決如下：
    主    文
甲○服用酒類，不能安全駕駛動力交通工具而駕駛，累犯，處有
期徒刑捌月。
    事    實
一、緣甲○(一)前於民國90年間因違背安全駕駛致交通危險案件，
    經本院判處罰金銀元15000 元確定並已執行完畢；(二)復於91
    年間因違背安全駕駛致交通危險案件，經本院以92年度交易
    字第45號判決判處拘役40日確定並已執行完畢（以上於本案
    均不構成累犯）；(三)又於97年間因違背安全駕駛致交通危險
    案件，經本院以97年度壢交簡字第1687號判決判處有期徒刑
    3 月確定，於98年2 月1 日期滿執行完畢（於本案構成累犯
    ）；(四)另於97年間因違背安全駕駛致交通危險案件，經本院
    以98年度壢交簡字第2834號判決判處有期徒刑4 月確定；(五)
    再於98年間因違背安全駕駛致交通危險案件，經本院以98年
    度壢交簡字第2691號判決判處有期徒刑6 月確定；(六)繼於98
    年間因違背安全駕駛致交通危險案件，經本院以98年度壢交
    簡字第3486號判決判處有期徒刑6 月確定（(四)至(六)之罪刑尚
    未執行完畢，於本案不構成累犯）。詎其仍不知悔改，復於
    99年4 月27日凌晨1 時許，在桃園縣桃園市○○街某處飲用
    保力達B 加米酒後，已屬不能安全駕駛動力交通工具狀態下
    ，仍騎乘牌照號碼LY3-552 號之重型機車上路。嗣於同日凌
    晨2 時33分許，在桃園縣中壢市○○路122 巷53弄13號前為
    警攔查，並對其實施酒精濃度檢測，測得其吐氣所含酒精濃
    度為每公升0.71毫克，而悉上情。
二、案經桃園縣政府警察局中壢分局報請臺灣桃園地方法院檢察
    署檢察官偵查起訴。
    理    由
一、上開犯罪事實，業據被告甲○迭於警詢、檢察官偵查、本院
    準備程序及審理中均坦承不諱。被告於上揭犯罪時地，經警
    實施呼氣酒精濃度測試，測試值高達每公升0.71毫克，此有
    桃園縣政府警察局道路交通事故當事人酒精測定紀錄表1 紙
    在卷可佐，此外，復有桃園縣政府警察局汽車駕駛人酒後駕
    車生理協調平衡檢測紀錄卡、刑法第一百八十五條之三案件
    測試觀察紀錄表、桃園縣政府警察局舉發違反道路交通管理
    事件通知單各1 份附卷可稽。依交通部運輸研究所79年8 月
    對駕駛人行為之研究（酒醉駕車對駕駛行為之分析研究）指
    出，吐氣每公升酒精含量0.25毫克等於血液中酒精濃度0.05
    % （亦即每100 毫升血液中含50毫克酒精），血液中酒精濃
    度到達0.03% 至0.05% 時，對駕駛能力之影響為：多數駕駛
    人心境逐漸變幻不定、視覺與反應靈敏性減弱、對速度及距
    離的判斷力差；對心理行為之影響為：觀察力逐漸欠缺、心
    情漸趨輕鬆、自信心增加、多話、精神狀態處於陶醉感，血
    液中酒精濃度到達0.05% 至0.08% 時，對駕駛能力之影響為
    ：反應遲鈍、駕駛能力受損、遲而不決或決而不行；對心理
    行為之影響為：情緒鬆散、感情與行為趨向誇張、肌肉不協
    調、精神處於興奮狀態，血液中酒精濃度到達0.08% 至0.15
    % 時，對駕駛能力之影響為：判斷力嚴重受到影響、體能與
    精神協調受損、駕駛之體能困難增加；對心理行為之影響為
    ：產生情緒異常現象、步伐不平穩、言語不清、反應惡劣、
    記憶及判斷力受損、精神處於錯亂狀態，血液中酒精濃度超
    過0.15% ，對駕駛能力之影響為：視線搖晃、駕駛已進入恍
    惚狀態、判斷及理解遭到扭曲、駕駛不穩定；對心理行為之
    影響為：意識不明、嘔吐、站、走及講話困難、責任感喪失
    、精神處於麻痺狀態，血液中酒精濃度超過0.5%，對駕駛能
    力之影響為：無法開車；對心理行為之影響為：爛醉如泥、
    失去知覺可能致死、精神處於昏睡狀態。本件被告之酒精測
    定值為呼氣0.71MG/L，換算血液中酒精濃度值為0.142%，揆
    諸前開研究報告，其駕駛能力所受影響：判斷力嚴重受到影
    響、體能與精神協調受損、駕駛之體能困難增加；對心理行
    為之影響為：產生情緒異常現象、步伐不平穩、言語不清、
    反應惡劣、記憶及判斷力受損、精神處於錯亂狀態。復觀諸
    卷附之桃園縣政府警察局汽車駕駛人酒後生理協調平衡檢測
    紀錄卡記載，要求被告為：(1)閉雙眼，30秒內朗誦阿拉伯數
    目由1001、1002至1030；(2)用筆在兩個同心圓之間的零點五
    公分環狀帶內，畫另一個圓等檢測，被告檢測結果均為不合
    格，亦證被告之平衡能力已受酒精影響。又其駕駛有蛇行，
    車身搖擺不定，轉彎半徑過大或過小等駕駛操控力欠佳情形
    ；並於員警查獲、測試或問訊過程有語無倫次、含糊不清、
    意識模糊，注意力無法集中、呆滯木僵等情事，此有刑法第
    一百八十五條之三案件測試觀察紀錄表1 紙在卷可稽。綜上
    所述，足認被告為警查獲當時情況，已因酒精而使其正常駕
    駛能力受影響，已達不能安全駕駛之程度，足認被告前揭不
    利於己之自白確與事實相符，洵堪採為論罪科刑之依據。是
    本案事證明確，被告犯行堪以認定，應依法論科。
二、核被告所為，係犯刑法第185 條之3 服用酒類，不能安全駕
    駛動力交通工具而駕駛罪。被告有如事實欄一所載之前案及
    執行紀錄，此有卷附臺灣高等法院被告前案紀錄表1 份在卷
    可按，其於受徒刑執行完畢後，5 年內故意再犯本件有期徒
    刑以上之罪，為累犯，應依刑法第47條第1 項規定加重其刑
    。爰審酌被告前已因6 次酒後駕車之公共危險罪經判刑確定
    ，竟仍不知悔悟，再犯本件酒後駕車之公共危險犯行，顯無
    視於法禁，已嚴重危及道路交通安全，且乏尊重其他用路人
    生命、財產安全之觀念，惟念其犯罪後坦承犯行，兼衡其犯
    罪手段等一切情狀，認公訴檢察官求處有期徒刑9 月尚屬過
    重，而以如主文所示之刑為適當，以示懲儆。
據上論斷，應依刑事訴訟法第273 條之1 第1 項、第299 條第1
項前段，刑法第185 條之3 、第47條第1 項，刑法施行法第1 條
之1 第1 項，判決如主文。
本案經檢察官丁俊成到庭執行職務。
中    華    民    國    99    年    8     月    20    日
                     刑事庭   法  官  林靜梅
以上正本證明與原本無異。
如不服本判決應於收受判決後10日內向本院提出上訴書狀，並應
敘述具體理由。其未敘述上訴理由者，應於上訴期間屆滿後20日
內向本院補提理由書( 均須按他造當事人之人數附繕本) 「切勿
逕送上級法院」。
                              書記官  施春祝
中    華    民    國    99    年    8    月     20    日
附論罪科刑依據之法條：
刑法第185 條之3
服用毒品、麻醉藥品、酒類或其他相類之物，不能安全駕駛動力
交通工具而駕駛者，處1 年以下有期徒刑、拘役或科或併科15萬
元以下罰金。

司法院資訊處製作；財團法人民間司法改革基金會備份。
